【裁判字號】    98,交聲,3171
【裁判日期】    980930
【裁判案由】    交管條例聲異
【裁判全文】
臺灣板橋地方法院交通事件裁定        98年度交聲字第3171號
原處分機關  交通部公路總局臺北區監理所
異  議  人
即受處分人  甲○○
上列異議人即受處分人因違反道路交通管理處罰條例事件，對於
交通部公路總局臺北區監理所中華民國98年8 月19日所為之處分
（原處分案號：北監自裁字第裁40-AEY180037號），聲明異議，
本院裁定如下：
    主  文
異議駁回。
    理  由
一、原處分意旨略以：異議人即受處分人甲○○於民國98年7 月
    6 日16時47分許，駕駛車號1032-RH 號自用小貨車，行經臺
    北市○○區○○路5 段65號時，有「汽車駕駛人於行駛道路
    時，使用手持式行動電話通話」之違規行為，經警員當場攔
    停，並填製臺北市政府警察局北市警交字第AEY180037 號舉
    發違反道路交通管理事件通知單（下稱舉發通知單）舉發，
    並經原處分機關於98年8 月19日以北監自裁字第裁40-AEY18
    0037號違反道路交通管理事件裁決書，依道路交通管理處罰
    條例第31條之1 第1 項之規定，裁處罰鍰新臺幣（下同）3,
    000 元。
二、異議意旨略以：伊係送貨員，當時係怕耽誤送貨時間，遂看
    一下手機所顯現之時間，伊並未使用手機通話，後來伊停車
    下貨時，警員即過來表示伊有撥接手機之行為，再警員所騎
    乘之機車上並無警笛，是警員於舉發前並未鳴笛示警，為此
    聲明異議，請求撤銷原處分云云。
三、按汽車駕駛人於行駛道路時，使用手持式行動電話進行撥接
    或通話者，處新臺幣3,000 元罰鍰，道路交通管理處罰條例
    第31條之1 第1 項定有明文。又所謂「撥接或通話」，指有
    撥號、接聽、通話或數據通訊等使用狀態者，汽車駕駛人行
    駛道路禁止使用手持式行動電話實施及宣導辦法第2 條第3
    款亦有明文。
四、經查：異議人於98年7 月6 日16時47分許，駕駛車號1032-R
    H 號自用一般小貨車，行經臺北市○○區○○路5 段65號時
    ，因有「汽車駕駛人於行駛道路時，使用手持式行動電話通
    話」之違規行為，而為警查獲之情，業經證人即舉發警員乙
    ○○於本院訊問時證述明確，並有舉發通知單、現場攔檢示
    意簡圖、臺北市政府警察局內湖分局員警工作紀錄簿各1 紙
    在卷可稽（見本院卷第7 、27、28頁），勘認屬實。異議人
    雖以前詞置辯，惟依證人即舉發警員乙○○於本院訊問時具
    結證稱：當時我是服15點到18點之家務訪查勤務，約於16時
    許，我在舉發地點，看到異議人駕駛車號1032-RH 號自用一
    般小貨車，並於行進途中撥接行動電話，我就鳴笛請他停車
    ，異議人停車後稱他僅短暫撥接，馬上就會掛斷，我就請異
    議人出示證件，依法舉發等語（見本院卷第24頁反面），而
    證人乙○○係於執行勤務當中，偶然發現本件違規事實，衡
    情應無設詞攀誣，或虛構違規事實以陷害異議人之可能。況
    警員執行公務時，本身即受有行政懲處責任之監督，且其到
    庭具結作證，更係以刑事責任擔保其證言之真實性，故證人
    前開證述內容，以及其所記錄舉發之本件違規事實，應無不
    可採信之處，佐以證人乙○○亦明確證稱：（問：異議人當
    時車速如何？）車速不快，約時速20至30公里，因為我當時
    也是騎機車行進中。（問：你是如何看見異議人在講電話？
    ）當時我正從成功路5 段45巷右轉彎出來，行駛在成功路5
    段，正好與異議人駕駛之小貨車平行，當時異議人是用左手
    講手機，我騎在異議人右邊，異議人係直行在成功路5 段上
    。（問：你看異議人的行車情形視線有無受阻攔？）沒有因
    為路上剛好只有他1 台小貨車，我看得很清楚，且當時是白
    天，日光充足，晴天未下雨。（問：異議人講電話講多久？
    ）從我看到異議人講電話到他把電話掛斷約10秒鐘，我看到
    異議人時他已經在講電話了，前面他講多久我不清楚等語觀
    之（見本院卷第25至25頁反面），足徵證人乙○○確有親眼
    目擊異議人確有於行駛道路時，使用手持式行動電話進行通
    話之違規行為無疑，自無錯認誤判之虞。又證人乙○○亦證
    稱：（問：你的舉發時間是寫98年7 月6 日16時47分，這個
    時間點你是如何確定，你有核對異議人的手機嗎？）我沒有
    核對異議人手機，我是看我的手錶，我手錶時間可能與異議
    人手機時間有落差等語（見本院卷第25頁反面），並參以本
    院依職權向臺灣大哥大股份有限公司查詢異議人使用行動電
    話門號0000-000000 號，於98年7 月6 日16時41分38秒始起
    有受話之通話達85秒，基地台位置在臺北市○○區○○路5
    段34號9 樓，有臺灣大哥大股份有限公司2009年9 月3 日法
    大字098112859 號書函及附件雙向通聯資料查詢1 件在卷可
    稽，雖異議人通話時間與證人乙○○所證舉發時間相隔約5
    分鐘，然證人乙○○確有親眼目擊異議人確有於行駛道路時
    ，使用手持式行動電話進行通話之違規行為已如前述，且證
    人乙○○證稱係以自己配戴之手錶確定舉發時間，則舉發時
    間與上開雙向通聯資料所示之通話起迄時間略有誤差，自無
    可議，是異議人辯稱：伊僅係查看行動電話所顯示時間云云
    ，要係圖卸之詞，殊無可採。至異議人另稱：警員並未鳴笛
    云云，然證人乙○○已明確證稱：其有鳴笛請異議人停車後
    依法舉發之情（見本院卷第24頁反面）。從而，異議人上開
    所辯，殊無可採。
五、綜上所述，本件異議人確有於前揭時、地，有「汽車駕駛人
    於行駛道路時，使用手持式行動電話通話」之違規行為，事
    證明確。從而，原處分機關依道路交通管理處罰條例第31條
    之1 第1 項之規定，裁處罰鍰3,000 元，其認事用法均無違
    誤，裁罰亦無不當，本件異議為無理由，應予駁回。
據上論斷，應依道路交通管理處罰條例第87條第2 項，道路交通
案件處理辦法第19條，裁定如主文。
中    華    民    國    98    年    9     月    30    日
                  交通法庭    法  官  鄧雅心
以上正本證明與原本無異。
如不服本裁定，應於送達後5 日內，向本院提出抗告狀。
                              書記官  傅淑芳
中    華    民    國    98    年    9     月    30    日


司法院資訊處製作；財團法人民間司法改革基金會備份。
